# 放弃对非全资子公司增资扩股产生的预期利润

提问人：咿呀娃娃 时间：2019-02-19 21:17:08
陈版新年好！甲公司的股东为A、B、C、D，分别占 42%、32%、10%和16%，由于 A 在董事会中占半数以上董事，所以能对甲达到控制； 1 月 1 日甲公司要引进外部投资者，外部投资者需要在董事会中列示席位，所以 A 让出一个席位，A 由控制到有重大影响，引进投资者后股权比例变为 39.31%、29.95%、9.36%、14.98%、6.4%，现在要预测放弃权利预期产生的利润，请教陈版，如何计算？思路是什么？是按照增资扩股稀释股权单体报表视同处置的思路来预测吗

回答人：chenyiwei
个别报表层面按照《企业会计准则解释第 7 号》第一条规定处理。
合并报表层面按照《企业会计准则第 33 号——合并财务报表（ 2014 年修订）》第五十条规定处理，按剩余股权的公允价值减去原持有股权对应的子公司净资产额，再减去商誉，加上可转损益的其他综合收益份额计算确定。